臺灣士林地方法院民事裁定　　　　　　100年度司家聲字第9號
聲　請　人　臺北市政府
法定代理人　郝龍斌　　
相　對　人　陳○○　　 年籍.
上　1　人
法定代理人　陳△△　　 （年籍、住所詳卷）
　　　　　　王△△　　 （年籍、住所詳卷） 
上列聲請人聲請交付法定代理人事件，本院裁定如下：
    主   文
陳○○交由父母監護，並由臺北市政府續予輔導及協助。
聲請程序費用由聲請人負擔。
    理   由
一、本件聲請意旨略以：相對人陳○○（年籍詳卷）以往生活尚
    屬單純、穩定，此次因一時貪念以及無法抗拒同學的邀約遂
    答應從事援交，雖然並未完成交易，但對於自己的行為感到
    非常後悔，安置期間除透過諮商輔導協助相對人整理自我概
    念，並加強其法律概念及自我保護能力，以及與家人間建立
    未來生活之共識，短期安置已達到輔導及嚇阻之效果。另查
    相對人家庭結構完整，母女間關係緊密、融洽，惟與其父親
    關係較為衝突，發生此次事件之後，父親對於父女間緊張關
    係已有所警覺，未來除調整以往的管教方式之外，父母均願
    意接受相關親職教育課程。查相對人僅有性交易之虞，且以
    往生活單純穩定，未來已有明確規劃及方向，國中畢業後將
    就讀泰北高職廣告設計科；再者，家人對相對人尚屬關心，
    未來將透過補充性親職課程以提升父母的親職功能，評估長
    期安置並無法滿足相對人現階段生活之所需，故狀請依兒童
    及少年性交易防制條例第18條第3 項規定，准將聲請人交付
    其法定代理人監護，以維少年利益等語。
二、按兒童或少年從事性交易或有從事之虞者，主管機關應將該
    兒童或少年安置於緊急收容中心，並應於七十二小時內提出
    報告，聲請法院裁定；法院受理前項報告時，除認為兒童或
    少年顯無從事性交易或從事之虞，或有特殊事由致不宜安置
    於短期收容中心者外，應裁定將兒童或少年交付主管機關安
    置於短期收容中心，兒童及少年性交易防制條例第15條、第
    16條定有明文。而主管機關據以安置該兒童或少年後，應於
    二週至一個月內，向法院提出觀察輔導報告及建議處遇方式
    ，並聲請法院裁定；法院依審理之結果，認為該兒童或少年
    有從事性交易之虞者，應分別情形裁定將兒童或少年安置於
    主管機關委託之兒童福利機構、少年福利機構、寄養家庭或
    其他適當醫療或教育機構，或裁定遣送、或交由父母監護，
    或為其他適當處理，並通知主管機關續予輔導及協助，同條
    例第17條第1 項、第18條第3 項規定甚明。
三、經查，聲請人之上開主張，業據提出本院100 年度護字第19
    號民事裁定、臺北市政府社會局觀察輔導報告書、臺北市展
    望家園個案短期觀察紀錄、生活輔導觀察紀錄表、調查筆錄
    等件為證。本院認相對人雖有從事性交易之虞，惟審酌其個
    性尚屬單純，生活狀況穩定，且目前仍持續穩定就學；另相
    對人與家人間之親子關係緊密，家庭結構健全，可提供相對
    人情感支持，並發揮約束管教之功效，是聲請人請求將相對
    人交由其法定代理人即父母監護，尚無不合，應予准許。又
    本院雖准予將相對人交由其父母監護，惟為協助相對人之父
    母提升親職功能，重建與相對人間之互動關係與溝通模式，
    並輔導相對人建立正確生活目標、加強法律常識，並提升其
    是非判斷及自我保護之能力，聲請人自應續予輔導及協助，
    以維護少年之利益，併此敘明。
四、依兒童及少年性交易防制條例第18條第3 項，非訟事件法第
    21條第1 項前段，裁定如主文。
五、如不服本裁定，應於裁定送達後10日內，以書狀向本院提出
    抗告狀，並繳納抗告費新臺幣1,000元。
中    華    民    國   100    年    5     月    16    日
                  家事庭司法事務官